【裁判字號】    97,訴緝,54
【裁判日期】    970821
【裁判案由】    毒品危害防制條例
【裁判全文】
臺灣臺南地方法院刑事判決              97年度訴緝字第54號
公  訴  人  臺灣臺南地方法院檢察署檢察官
被      告  甲○○
                    現於臺灣臺南監獄臺南分監執行中
上列被告因違反毒品危害防制條例案件，經檢察官提起公訴（九
十六年度毒偵字第一六六七號），暨由檢察官於審判期日當庭以
言詞追加起訴，被告於本院準備程序進行中，先就被訴事實為有
罪之陳述，經本院合議庭裁定由受命法官獨任進行簡式審判程序
，判決如下：
    主  文
甲○○犯施用第一級毒品罪，累犯，處有期徒刑捌月，減為有期
徒刑肆月，扣案針筒貳支均沒收；又犯施用第一級毒品罪，累犯
，處有期徒刑捌月，減為有期徒刑肆月；又犯施用第一級毒品罪
，累犯，處有期徒刑拾月，扣案第一級毒品海洛因貳包（檢驗前
淨重合計零點肆柒公克、檢驗後淨重合計零點肆伍壹公克）均沒
收銷燬之，扣案注射針筒、自製小鏟子各壹支、使用過塑膠夾鏈
袋伍個均沒收；又犯施用第一級毒品罪，累犯，處有期徒刑拾月
。應執行有期徒刑壹年陸月，扣案第一級毒品海洛因貳包（檢驗
前淨重合計零點肆柒公克、檢驗後淨重合計零點肆伍壹公克）均
沒收銷燬之，扣案注射針筒共參支、自製小鏟子壹支、使用過塑
膠夾鏈袋伍個均沒收。
    事  實
一、甲○○前有多項竊盜罪、違反毒品危害防制條例等案件，最
    近一次，係於民國九十四年間，因犯詐欺罪及違反毒品危害
    防制條例案件，經本院先後於九十四年六月二十一日以九十
    四年簡字第八六八號判決有期徒刑三月，如易科罰金，以銀
    元三百元折算一日確定；及於九十四年十月十一日以九十四
    年訴字第九九六號判決有期徒刑七月確定，經接續執行，於
    九十五年五月二十七日執行完畢出監，竟未戒除毒癮惡習，
    於上述所犯施用毒品案件執行完畢釋放後五年內，明知海洛
    因係毒品危害防制條例所明定之第一級毒品，不得持有及施
    用，竟基於施用第一級毒品海洛因之犯意，先後於下述時間
    施用第一級毒品海洛因：
（一）於九十六年四月十四日下午三時許，在位於臺南縣關廟鄉
      田中村八三號住處房間內，將第一級毒品海洛因置於針筒
      內以注射方式施用第一級毒品海洛因。嗣於同年月十五日
      ，在高雄縣田寮村三和村「酆都爺廟」前之產業道路旁，
      因形跡可疑為警盤查，當場查扣已使用過之注射針筒二支
      ，並經甲○○之同意採取其尿液送驗，結果確呈有可待因
      、嗎啡陽性反應，而查悉上情。
（二）於九十六年四月二十二日，在上開處所房間內，以前述方
      式，施用第一級毒品海洛因，於翌日即二十三日十二時三
      十分許，在臺南縣永康市○○路四三五巷五號前，為警發
      現形跡可疑，經盤查後並經甲○○同意採其尿液送驗，結
      果呈有可待因、嗎啡陽性反應，而悉上情。
（三）於九十六年八月八日十一時許，駕駛車號六五五一—ＬＶ
      自小客車，至臺南縣關廟鄉田中村南二高（南下）橋下，
      並於車內以上述方式施用第一級毒品海洛因，嗣為臺南縣
      警察局歸仁分局南雄派出所員警巡邏發現可疑上前盤查，
      甲○○因心虛欲將注射針筒丟棄，而為警發覺並依法逮捕
      ，並扣得毒品海洛因二包（檢驗前淨重合計零點四七公克
      、檢驗後淨重合計零點四五一公克），注射針筒一支、已
      使用過之塑膠夾鏈袋五個及自製小鏟子一支等物，並經採
      尿後，結果呈有可待因、嗎啡陽性反應。
（四）於九十六年五月三十日回溯九十六小時內某時，在上開住
      處內，以前開方式施用第一級毒品海洛因，為警於九十六
      年五月三十日先查獲訴外人林有忠持有毒品，經至林有忠
      位於臺南縣龍崎鄉楠坑村草普坑一之二號處所進行搜索，
      當場查獲甲○○在場，且因手臂佈滿注射痕跡，為警懷疑
      ，經甲○○同意採取尿液送驗，結果呈有嗎啡、可待因陽
      性反應，而知上情。
二、案經臺南縣警察局永康分局、歸仁分局、高雄縣政府警察局
    湖內分局分別報請臺灣臺南地方法院檢察署、臺灣高雄地方
    法院檢察署，臺灣高雄地方法院檢察署檢察官簽請移轉臺灣
    臺南地方法院檢察署檢察官偵查起訴，暨本院審理時當庭以
    言詞追加起訴。
    理  由
壹、程序部分：
    本案被告甲○○所犯毒品危害防制條例第十條第一項施用第
    一級毒品罪，並非死刑、無期徒刑或最輕本刑有期徒刑三年
    以上之罪，亦非高等法院管轄第一審案件，且於準備程序進
    行中，被告先就被訴事實為有罪之陳述，經告知被告簡式審
    判程序之旨，並聽取檢察官及被告之意見後，本院合議庭裁
    定由受命法官進行簡式審判程序，是本案之證據調查，依刑
    事訴訟法第二百七十三條之二規定，不受同法第一百五十九
    條第一項、第一百六十一條之二、第一百六十一條之三、第
    一百六十三條之一及第一百六十四條至第一百七十條規定之
    限制，合先敘明。
貳、實體部分：
  一、上揭犯罪事實，業據被告於警、偵訊及本院審理時坦承不
      諱，且被告先後於上開時間、處所為警查獲均採取其尿液
      送驗，結果均呈有海洛因代謝物嗎啡、可待因陽性反應乙
      節，有臺南縣警察局永康分局偵辦毒品危害防制條例案送
      驗尿液編號與真實姓名對照表編號名冊、臺南縣歸仁分局
      採擷毒品犯罪嫌疑人尿液送驗編號名冊、高雄縣政府警察
      局湖內分局煙毒、麻藥案件嫌犯代號與真實姓名對照表、
      長榮大學於九十六年五月十日、同年八月十五日出具確認
      報告、臺灣檢驗科技股份有限公司於九十六年四月二十五
      日以ＫＺ000000000000號、於九十六年六月
      十三日以ＫＺ000000000000號出具濫用藥物
      尿液檢驗報告等資料均附卷可憑，此外，並有臺南縣警察
      局歸仁分局南雄派出所扣押物品清冊、查獲涉嫌毒品危害
      防制條例毒品初步檢驗報告書、高雄縣政府警察局湖內分
      局扣押物品目錄表、查獲相片十二幀，另扣案米白色粉末
      、米白色塊狀物品各一包，經警方以聯勤二０四廠製造之
      煙毒檢驗Ａ包試劑初步檢驗結果呈嗎啡、海洛因陽性反應
      ，復送高雄市凱旋醫院檢驗，結果亦判定具有海洛因陽性
      反應，檢驗前淨重各零點０二二公克、零點四四八公克，
      檢驗後淨重各零點零一三公克、零點四三八公克部分，以
      又臺南縣警察局歸仁分局查獲涉嫌毒品危害防制條例毒品
      初步檢驗報告單、上開醫院於九十六年九月十日以高市凱
      醫驗字第４９４２號出具檢驗鑑定書各一紙在卷可稽，綜
      上，被告上開自白，核與事實相符，應值採信。
  二、再被告前因於九十一年間因施用毒品違反毒品危害防制條
      例案件，經本院以九十一年度毒聲字第一三八六號裁定令
      入勒戒處所觀察勒戒後，認無繼續施用毒品之傾向，於九
      十一年十一月二十七日因無繼續施用傾向出所，並由臺灣
      臺南地方法院檢察署檢察官以九十一年度毒偵字第一０六
      四號、第一五三七號為不起訴處分確定，復於九十四年間
      又因施用毒品違反上開條例案件，經本院於九十四年十月
      十一日以九十四年訴字第九九六號判決有期徒刑七月確定
      ，於九十五年五月二十七日執行完畢出監等情，有上開不
      起訴處分書及臺灣高等法院被告前案紀錄表各一件在卷可
      憑，則被告於前開觀察、勒戒執行完畢及經判處徒刑入監
      執行完畢後，五年內再犯本案毒品危害防制條例第十條之
      罪，事證明確，被告犯行洵堪認定。
三、查海洛因依其成癮性、濫用性及對社會危害性之程度，已為
    毒品危害防制條例第二條第二項第一款列為第一級毒品。核
    被告前開所為，均係犯毒品危害防制條例第十條第一項施用
    第一級毒品罪。被告上開多次施用毒品海洛因時非法持有第
    一級毒品海洛因之低度行為，均為其施用之高度行為所吸收
    ，不另論罪。被告所犯上開各罪間，犯意各別，應分論併罰
    之。另被告有如事實欄所述之前案科刑及執行紀錄，有卷附
    臺灣高等法院被告前案紀錄表可稽，其受有期徒刑之執行完
    畢，五年以內再故意犯本件有期徒刑以上之罪，為累犯，應
    依刑法第四十七條第一項規定加重其刑。爰審酌被告前因施
    用毒品經送觀察、勒戒治療程序後，甚至經判刑入監執行完
    畢，猶為認清毒品戕害身心之惡，不思戒絕革除惡習，仍多
    次施用毒品犯行，顯然其意志力甚為薄弱，迄未仍戒除毒癮
    ，惟兼衡被告施用毒品犯行，性質上為對自我身心健康之自
    戕行為，尚未嚴重破壞社會秩序、侵害他人權益，及犯後坦
    承犯行之態度等一切情狀，量處如主文所示之刑。又被告所
    為前開犯罪事實（一）、（二）部分犯行之行為時間係在九
    十六年四月二十四日以前，經核符合中華民國九十六年罪犯
    減刑條例所規定之減刑條件，爰依該條例第二條第一項第三
    款之規定，減其宣告刑二分之一如主文所示，並定應執行刑
    。
四、扣案毒品海洛因二包（檢驗前淨重各零點零二二公克、零點
    四四八公克，檢驗後淨重各零點零一三公克、零點四三八公
    克）均屬違禁物，均應依毒品危害防制條例第十八條第一項
    前段規定沒收銷燬之，另扣案針筒共三支、自製小鏟子一支
    及使用過之塑膠夾鏈袋五個，均為被告所有並供被告施用毒
    品使用之物，業據被告供承甚明，均依刑法第三十八條第一
    項第二款規定沒收之。
據上論斷，應依刑事訴訟法第二百七十三條之一第一項、第二百
九十九條第一項前段，毒品危害防制條例第十條第一項、第十八
條第一項前段，刑法第十一條前段、刑法第四十七條第一項、第
五十一條第五款、第三十八條第一項第二款，判決如主文。
本案經檢察官林朝文到庭執行職務。
中    華    民    國    97    年    8     月    21    日
                  刑事第十二庭  法  官  程克琳
以上正本證明與原本無異。
如不服本判決應於收受本判決後10日內向本院提出上訴書狀，並
應敘述具體理由。如未敘述上訴理由者，應於上訴期間屆滿後20
日內向本院補提理由書狀（均須按他造當事人之人數附繕本）「
切勿逕送上級法院」。
                                書記官  曾美滋
中    華    民    國    97    年    8     月    21    日
附錄所犯法條
毒品危害防制條例第10條第1項：
施用第一級毒品者，處 6 月以上 5 年以下有期徒刑。


司法院資訊處製作；財團法人民間司法改革基金會備份。
